臺灣高等法院刑事裁定　　　　　　　　　 96年度抗字第105號
抗　告　人
即　受刑人　甲○
上列抗告人即受刑人因聲明異議案件，不服台灣桃園地方法院95
聲字第3617號中華民國95年12月28日裁定，提起抗告，本院裁定
如下：
    主  文
抗告駁回。
    理  由
一、抗告意旨略以：抗告人即受刑人甲○遭撤銷假釋所依據之保
    護管束規則業已於民國90年5月2日廢止，其遭撤銷假釋所憑
    之原因事實已失其依據，又刑法業已於94年1月7日修正通過
    ，依修正後規定，保安處分因法律變更發生新舊法適用爭議
    時，應依修正後刑法第2條第1項、第3項規定，將原撤銷假
    釋時所依據之「裁判時」法律變更為依「行為時」，即85
    年8月及12月間盜匪犯行時點為撤銷假釋之原因事實，原裁
    定未為審酌，爰請求撤銷原裁定，另為適法之處分云云。
二、原裁定意旨略以：
（一）按假釋出獄者，於假釋中付保護管束，違反保護管束規則
      情節重大者，得撤銷緩刑之宣告或假釋，修正前刑法第93
      條第2項、第3項定有明文（其中刑法第93第3項條雖經總
      統於94年2月2日公佈刪除，95年7月1日施行，前開條文修
      正理由係因保安處分執行法第74條之3亦有規定，毋庸另
      行規範而予以刪除，並非違反保護管束規則情節重大者，
      因刑法第93條第3項修正刪除後，即不得撤銷其假釋，須
      以辨明）。又受保護管束人在保護管束期間內，應遵守左
      列事項：1.保持善良品行，不得與素行不良之人往還。2.
      服從檢察官及執行保護管束者之命令。3.不得對被害人、
      告訴人或告發人尋釁。4.對於身體健康、生活情況及工作
      環境等，每月至少向執行保護管束者報告一次。5.非經執
      行保護管束者許可，不得離開受保護管束地；離開在10日
      以上時，應經檢察官核准，保安處分執行法第74條之2亦
      定有明文。再依保安處分執行法第74條之3規定，受保護
      管束人違反前開規定情節輕重大者，檢察官得聲請撤銷保
      護管束或緩刑之宣告，假釋中付保護管束者，再如有前開
      情形時，典獄長得報請撤銷假釋。再依刑法第78條第3項
      規定，假釋經撤銷後，其出獄日數不算入刑期內，即假釋
      經撤銷前所餘殘刑，仍應於撤銷假釋後續予執行。
（二）抗告人前因違反人懲治盜匪條例等案件經送監執行，於84
      年11月2日假釋出監，原定執行完畢日為90年7月8日，然
      其於假釋期間內，自87年4月17日起即未遵期報到，經警
      協尋，行方不明，後因盜匪罪通緝在案，顯違反保安處分
      執行法第74條之2第1、2、4、5款之規定且情節重大，經
      法務部函准予撤銷假釋，通知檢察官執行殘刑5年1月7日
      等情，臺灣桃園地方法院檢察署檢察官於88年7月26日發
      監執行，此有本院被告全國前案紀錄表、臺灣高等法院檢
      察署89年7月27日桃檢盛字89執更緝丙字第71號函、法務
      部88年1月5日法矯字第043416號函、臺灣高等地方法院檢
      察署檢察官89執更緝丙字第71號執行指揮書可按。抗告人
      於假釋交付保護管束期間，未遵守保護管束規則遵期報到
      ，且另犯他案而遭通緝，自屬違反保護管束規則情節重大
      ，檢察官執行其撤銷假釋後所餘殘刑，自屬有據。抗告人
      雖稱應以其於85年間犯盜匪犯行之行為時法律認定撤銷假
      釋之原因，而非以之後未遵期報到時之法律認定撤銷假釋
      之原因云云。然經撤銷假釋之原因係因其於假釋期間之87
      年4月17日起未遵期報到，且因案通緝，足見業已離開受
      保護管束地而行方不明，要與其所稱另於85年間違反懲治
      盜匪條例犯行無涉，抗告人所稱聲明理由顯有混淆，要無
      可採，因而駁回其異議之聲明。
三、按受刑人或其法定代理人或配偶以檢察官執行之指揮為不當
    者，固得向諭知該裁判之法院聲明異議，刑事訴訟法第484
    條固定有明文。本件抗告人抗告意旨固陳稱其撤銷假釋當時
    所憑之保護管束規則業經廢止，且依新修正之刑法規定，撤
    銷假釋應依行為時之法律云云，惟查：
（一）本件抗告人之撤銷假釋係依保安處分執行法第74條之3規
      定而為，而保安處分執行法第74條之3之規定自64年1月28
      日公佈施行迄今，從未經修正變更，並無新舊法比較適用
      之問題。又保護管束規則廢止亦與得否依上開法律規定撤
      銷假釋無涉，非謂保護管束規則一經廢止即不能依上開規
      定撤銷假釋，合先敘明。
（二）又本件係屬撤銷假釋，非屬宣告保安處分之問題，並無聲
      明異議意旨所指有修正後刑法第2條第1項、第3項之適用
      餘地，或應否適用「裁判時」或「行為時」法律之問題。
      抗告意旨將「撤銷假釋」與「宣告保安處分」混為一談，
      係對法律之誤解。從而，法務部以聲請人違反保安處分執
      行法第74條之2第1、2、4、5款情節重大而撤銷假釋，並
      通知檢察官執行前案之殘餘刑期，其執行指揮並無不當。
（三）抗告意旨陳稱原裁定未審酌其聲明理由應以其於85年間犯
      盜匪犯行之行為時法律認定撤銷假釋之原因，而非以之後
      未遵期報到時之法律認定撤銷假釋之原因云云。然原裁定
      意旨認抗告人經撤銷假釋之原因係「於假釋期間之87年4
      月17日起未遵期報到，且因案通緝，足見業已離開受保護
      管束地而行方不明，嚴重違反保安處分執行法第74條之2
      第1、2、4、5款之規定，且情節確屬重大，經法務部函准
      予撤銷假釋」，顯與其所稱於85年間違反懲治盜匪條例之
      犯行等情無涉，原裁定亦已詳加說明其理由，併予敘明。
四、綜上所述，原審認抗告人聲明異議為無理由，而予裁定駁回
    ，經核於法尚無不當。抗告意旨誤解法律，猶執陳詞指摘原
    裁定不當，為無理由，應予駁回。
據上論斷，應依刑事訴訟法第412條，裁定如主文。
中　　華　　民　　國　　96　　年　　2 　　月　　2 　　日
                  刑事第二庭審判長法  官  呂丹玉
　　                              法  官  林恆吉
                          　　　　法　官  林銓正
以上正本證明與原本無異。
不得再抗告。
　                                書記官  陳玲憶
中　　華　　民　　國　　96　　年　　2 　　月　　2 　　日
